# 上市公司重组成功后，上市公司给予证券公司额外的奖励

提问人：wjh6685 时间：2023-07-11 17:46:00
陈版主您好！上市公司重组成功后，上市公司根据贡献给予证券公司额外的奖励，是需要冲减费用？还是在权益性证券发行有溢价的情况下，自溢价收入中扣除，在权益性证券发行无溢价或溢价金额不足以扣减的情况下，冲减盈余公积和未分配利润？

回答人：chenyiwei
1 、上市公司的重组，对该上市公司而言是否构成权益性交易？是否涉及确认损益？
2 、该额外奖励是否在最初的中介机构服务合同中已经约定？
如果该重组完全是权益性交易（即，不涉及损益确认），且该额外奖励安排在最初的中介机构服务合同中已经约定，现在的支付是当时合同条款的兑现，则理论上也可以将该奖励冲减权益。
但建议关注有无可参考的类似实例。

回答人：chenyiwei
”上市公司重组成功后，上市公司给予证券公司额外的奖励“，请说明奖励的具体条款，包括奖励的支付条件、奖励金额的确定依据？另外，该奖励是否为在当初聘请证券公司的合同中已经约定的？

提问人：wjh6685 时间：2023-08-08 17:39:37
陈版好，额外奖励有两部分，一部分是在合同中约定了，上市成功后发行股份，按照发行股份的0.28%支付奖励款。另外一部分是口头的，没有签订正式合同，就是上市并发行成功后额外奖励 30 万元。

回答人：chenyiwei
前者可冲减权益；后者就只能费用化了。